【裁判字號】    92,易,1693
【裁判日期】    920829
【裁判案由】    竊盜
【裁判全文】
台灣台中地方法院刑事判決                        九十二年度易字第一六九三號
    公  訴  人  台灣台中地方法院檢察署檢察官
    被      告  丙○○
右列被告因竊盜案件，經檢察官聲請簡易判決處刑（九十二年度偵字第七九六五號）
，經本院台中簡易庭認不宜以簡易判決處刑，而簽由本院改依通常程序審理，本院判
決如左：
    主  文
丙○○無罪。
    理  由
一、聲請簡易判決處刑意旨略以：被告丙○○於民國九十一年十月間曾因竊盜案件，
    經本院判處有期徒刑五月，緩刑二年，現仍在緩刑期間，詎仍不知悔改。復意圖
    為自己不法之所有，於九十二年四月十三日上午十時許，在台中市○○○○街十
    五號前，以自備鑰匙啟動機車電源方式，竊取甲○○所有交丁○○使用之牌照號
    碼ＪＱＷ─四六三號重型機車，供己騎用。嗣於同日上午十一時許，丙○○騎乘
    該機車行經台中市○○路與漢口路口時，為警當場查獲，並扣得丙○○所有之機
    車鑰匙一支。因認被告涉犯刑法第三百二十條第一項之竊盜罪嫌云云。
二、按犯罪事實應依證據認定之，無證據不得推定其犯罪事實；又不能證明被告犯罪
    者，應諭知無罪之判決，刑事訴訟法第一百五十四條、第三百零一條第一項分別
    定有明文；且認定不利於被告之事實，須依積極證據，苟積極證據不足為不利於
    被告事實之認定時，即應為有利於被告之認定，更不必有何有利之證據，亦有最
    高法院三十年上字第八一六號判例可資參照。再刑法第三百二十條第一項之竊盜
    罪，須以行為人有意圖為自己或第三人不法所有，始足當之，若僅以暫時使用之
    意思竊盜他人之物，並無不法所有之意思，尚不成立竊盜罪。
三、訊據被告丙○○固坦承有於前揭時地未事先徵得被害人丁○○之同意，即騎乘被
    害人丁○○使用中之前開機車一輛而為警查獲等事實，惟堅決否認有何竊盜之行
    為，並辯稱：因之前曾向被害人丁○○借用該部機車，當時被害人丁○○曾交付
    伊該機車之鑰匙一把並未歸還，為警查獲當日因伊自己騎乘之機車發不動，原本
    欲再向被害人丁○○借用，因當時被害人丁○○不在，其才持先前被害人丁○○
    所交付之機車鑰匙一支先行騎用，打算事後即歸還，卻在路上遇警臨檢而查獲等
    語。而公訴人認被告涉犯上開罪嫌，無非以被告丙○○於警偵訊時之供述、證人
    丁○○之證述，並有扣案之機車鑰匙一支、照片四幀可證等情為其主要論據。
四、經查，被告丙○○於警詢時、偵查中固有供承騎用上開機車時，並未得被害人即
    當時持有使用該機車之丁○○同意，惟其於偵查中已供述：當時其知道該機車係
    其鄰居即被害人丁○○的，原本要向該人借用，因該人不在才先行騎用，並想用
    後即歸還該車，卻在半路即為警查獲等語，足見被告於偵查中即曾說明並無將該
    部機車據為自己不法所有之意圖，而證人即被害人丁○○於警詢時亦僅陳述該部
    機車係其女友甲○○所有但交付其使用中，並稱未將該機車失竊一事向警局報案
    ，而於本院審理中，證人丁○○復結證稱：與被告為朋友，已認識五、六年，之
    前確曾出借前開機車與被告騎用，後來被告歸還時伊喝醉酒，鑰匙才未歸還，且
    事後被告亦曾向伊表示係要借用該機車等語，而扣案被告持有之鑰匙一支經當庭
    提示後，其亦證稱確係其出借機車時所交付與被告者無訛，經本院訊以於警詢時
    為何未提及此情，證人丁○○並證稱：當日係接獲警局通知才知道有機車失竊情
    形並前往製作筆錄，因未見到被告，才未曾提及之前曾連同鑰匙出借該部機車與
    被告等語，則以被告與被害人丁○○為朋友關係，之前復曾借用該機車，事後亦
    曾向被害人丁○○說明本欲借用等情狀，被告所辯稱僅係借用，事後即欲歸還一
    事，應非無據；至於被告前於警詢時雖曾稱係以自己之機車鑰匙開啟前述重型機
    車後騎用，然業據證人丁○○當庭指證稱該支鑰匙即為其前所交付者，且如前述
    ，以被告前曾借用，事後亦再向證人丁○○表明因未覓得其本人始先行借用之情
    節，被告既僅為供己暫時使用，仍難認被告有何將該機車據為自己不法所有之竊
    盜犯意。此外，復查無其他積極證據足資證明被告有何公訴人所指訴之犯行，揆
    諸前揭說明，本案被告犯罪既不能證明，依法應為無罪之判決，以示慎審。
五、至於台灣台中地方法院檢察署另以九十二年度偵字第八三七五號案件移送併辦者
    ，係以被告另有於九十二年四月十六日十五時許，在台中市○○○○街九之二號
    翻牆從窗戶進入，竊取被害人乙○○所有電腦一部、戒指一只等財物，因認被告
    此竊盜行為與本案有連續犯之裁判上一罪關係之部分，如前述，本案尚難認被告
    有竊盜犯行，自難認二者間有何屬連續犯之裁判尚一罪關係可言，是本院無從併
    與審理，應退回由檢察官另為適當處理。
據上論斷，應依刑事訴訟法第四百五十二條、第三百零一條第一項，判決如主文。
中      華      民      國    九十二    年      八      月    二十九    日
                                    臺灣臺中地方法院刑事第一庭
                                        法  官   林  麗  真
右正本證明與原本無異。
如不服本判決，應於送達後十日內向本院提出上訴狀（須附繕本），上訴於台灣高等
法院台中分院。
                                        書記官
中      華      民      國    九十二    年      八      月    二十九    日


司法院資訊處製作；財團法人民間司法改革基金會備份。
